臺灣苗栗地方法院民事裁定　　　　　　 99年度家聲字第223號
聲　請　人　邱重昌
相　對　人　林阿滿
上列聲請人聲請處分受監護宣告人之不動產事件，本院裁定如下
：
    主  文
准聲請人處分相對人所有坐落苗栗縣苑裡鎮○○段五○四地號，
權利範圍二分之一及其上未辦保存登記建物，門牌為苗栗縣苑裡
鎮舊社里十六鄰錦山九十九之一號旁，權利範圍二分之一之不動
產。
聲請程序費用新臺幣壹仟元由相對人負擔。
    理  由
一、本件聲請意旨略以：聲請人為相對人之子，相對人因腦中風
    引發慢性呼吸衰竭，前經本院以99年度監宣字第66號民事裁
    定宣告其為受監護宣告之人，並選定由聲請人擔任監護人，
    指定相對人之夫邱義登為會同開具財產清冊之人在案。茲因
    相對人中風癱瘓後毫無意識知覺，生活起居完全依靠外籍看
    護全天照顧，醫療照顧費用龐大，爰聲請准予聲請人處分相
    對人所有坐落苗栗縣苑裡鎮○○段504 地號，權利範圍2 分
    之1 及其上未辦保存登記建物，門牌為苗栗縣苑裡鎮舊社里
    16鄰錦山99之1 號旁，權利範圍2 分之1 之不動產，以支應
    相對人之醫療照護費用等語。
二、按監護人對於受監護人之財產，非為受監護人之利益，不得
    使用、代為或同意處分。監護人為下列行為，非經法院許可
    ，不生效力：一、代理受監護人購置或處分不動產。二、代
    理受監護人，就供其居住之建築物或其基地出租、供他人使
    用或終止租賃。監護人不得以受監護人之財產為投資。但購
    買公債、國庫券、中央銀行儲蓄券、金融債券、可轉讓定期
    存單、金融機構承兌匯票或保證商業本票，不在此限，民法
    第1101條定有明文。
三、經查，聲請人主張之上開事實，業據其提出戶籍謄本、本院
    99年度監宣字第66號民事裁定暨裁定確定證明書、相對人之
    財產清冊、全國財產稅總歸戶財產查詢清單、土地登記第一
    類謄本、苗栗縣政府稅務局總局99年契稅繳款書、邱義登出
    具之證明書暨身分證、印鑑證明書、外籍看護之中華民國護
    照暨薪資表、光田醫療社團法人光田綜合醫院之醫療費用收
    據等件，並經本院依職權查詢兩造之稅務電子閘門財產所得
    調件明細表1 份為證，自堪信為真實。本院審酌上情，認為
    相對人腦中風後出現嚴重神經功能障礙，四肢無法自行活動
    ，語言能力受損，整日需專人照料，並需花費龐大之醫療照
    顧費用，是為相對人之利益，確有處分相對人所有上開不動
    產之必要。從而，聲請人聲請准予處分相對人所有之上開不
    動產，核與前揭法律規定尚無不合，應予准許，爰裁定如主
    文所示。
四、依非訟事件法第21條第2 項、第24條、民事訴訟法第78條，
    裁定如主文。
中    華    民    國    100   年     1    月    18    日
                  家事法庭    法  官  李太正
以上正本係照原本作成。
如對本裁定不服，應於裁定送達後十日內向本院提出抗告狀附繕
本，並繳納抗告費用。
                              書記官  黃秀娟
中    華    民    國    100   年     1    月    18    日